臺灣高等法院民事裁定
111年度抗字第1154號
抗  告  人  張儷馨  
代  理  人  王正    
相  對  人  新竹縣政府

法定代理人  楊文科  
上列抗告人因與相對人新竹縣政府間聲明異議事件，對於中華民
國111年8月11日臺灣新竹地方法院111年度執事聲字第43號裁定
，提起抗告，本院裁定如下：
    主      文
抗告駁回。
抗告費用由抗告人負擔。
    理      由
一、異議及抗告意旨略以：相對人執原法院106年度重訴字第148
    號民事判決（下稱原確定判決）及其確定證明書為執行名義
    （下稱系爭執行名義），向原法院聲請109年度司執字第184
    19號強制執行事件（下稱系爭執行事件），就伊所有新竹市
    ○○街00巷0弄00○0號房屋（下稱系爭房屋）占用新竹市○○段○
    ○段00000地號、10-21地號土地部分為拆除，並返還占用之
    土地，嗣相對人撤回上開拆屋還地部分之聲請，改依系爭執
    行名義所載伊應給付相對人新臺幣（下同）53萬8740元及其
    利息之金錢債權，聲請拍賣系爭房屋（下稱系爭拍賣程序）
    ，因相對人業經監察院公告糾正其辦理「擬定新竹市○○段○○
    段00地號等43筆土地都市更新計畫案」（下稱更新計畫）都
    市更新過程，顯有疏失，行政院尚在處理中，是原確定判決
    有違反人權公約適足居住權保障，兩造間毫無任何債權債務
    關係，惟執行法院以民國111年6月23日函通知伊將強制拍賣
    系爭房屋，伊業於同年6月29日提出抗告狀（下稱系爭抗告
    狀），依強制執行法第18條規定，聲請執行法院應暫緩或不
    得執行系爭拍賣程序，並已繳納抗告裁判費1000元。惟執行
    法院司法事務官（下稱司法事務官）逕將伊前揭抗告曲解為
    依民事訴訟法第482條提出之抗告，並以111年7月15日函說
    明誤導伊，而未將系爭抗告狀送至審判法院，逕以聲明異議
    程序處理，於111年7月26日以109年度司執字第18419號裁定
    （下稱原處分）駁回伊之聲明異議，原裁定維持原處分而駁
    回伊之異議，均有違誤等語。
二、按當事人或利害關係人，對於執行法院強制執行之命令，或
     對於執行法官、書記官、執達員實施強制執行之方法，強
    制執行時應遵守之程序，或其他侵害利益之情事，得於強制
    執行程序終結前，為聲請或聲明異議。但強制執行不因而停
    止，強制執行法第12條第1項定有明文。又強制執行程序開
    始後，除法律另有規定外，不停止執行。有回復原狀之聲請
    ，或提起再審或異議之訴，或對於和解為繼續審判之請求，
    或提起宣告調解無效之訴、撤銷調解之訴，或對於許可強制
    執行之裁定提起抗告時，法院因必要情形或依聲請定相當並
    確實之擔保，得為停止強制執行之裁定，亦為同法第18條所
    明定。
三、查相對人執系爭執行名義，向原法院聲請系爭執行事件，命
    抗告人拆除系爭房屋及返還占用之土地，嗣撤回上開拆屋還
    地部分之聲請，改依系爭執行名義即原確定判決主文第6項
    所載抗告人應給付相對人53萬8740元，及自107年3月1日起
    算法定遲延利息之金錢債權，聲請拍賣系爭房屋，執行法院
    以111年6月23日函通知抗告人系爭拍賣程序，抗告人則於同
    年月29日提出抗告狀（下稱系爭抗告狀），載明強制執行法
    第18條規定，並謂相對人辦理更新計畫過程有違國際兩公約
    對適足居住權之保障，請求執行法院不得執行或延緩執行系
    爭拍賣程序，並依抗告程序將系爭抗告狀轉由法官或上級法
    院處理，經執行法院以同年7月15日函通知抗告人，系爭執
    行名義核屬強制執行法第4條第1項第1款之「確定之終局判
    決」，抗告人應依同法第14條第1項規定向民事庭提起債務
    人異議之訴，或依民事訴訟法規定提起再審之訴，並依同法
    第18條第2項規定聲請裁定停止系爭拍賣程序，非向執行法
    院以系爭抗告狀為之，惟抗告人仍於111年7月22日提出緊急
    陳情，要求將其所為系爭抗告狀轉由法官或上級法院處理等
    情，業據本院調閱系爭執行事件電子卷證查明無訛（另影印
    附本院卷第55至131頁）。依上說明，本件停止強制執行之
    聲請，應向強制執行法第18條第2項所定之受訴法院提出，
    是抗告人以系爭抗告狀向執行法院聲請停止執行，並依抗告
    程序請求將系爭抗告狀轉由法官或上級法院處理，與上開聲
    請停止執行規定未符，司法事務官乃依強制執行法第12條、
    同法第30條之1準用民事訴訟法第495條等規定，以抗告人系
    爭抗告狀乃就系爭拍賣程序聲明異議，而以原處分駁回抗告
    人之聲明異議，原裁定維持原處分而駁回抗告人之異議，均
    無不合。另相對人更新計畫是否有違法情事，有無經監察院
    糾正，均屬實體爭執事項，非本件執行程序所得審究，且抗
    告人亦未提出業已依強制執行法第18條第2項規定，向受訴
    法院聲請裁定停止系爭拍賣程序之相關事證。是抗告意旨仍
    執前詞指摘原處分及原裁定不當，聲明廢棄，為無理由，應
    予駁回。
四、據上論結，本件抗告為無理由，爰裁定如主文。
中　　華　　民　　國　　111 　年　　9 　　月　  29    日
                    民事第六庭
                        審判長法  官 周美雲
                              法  官 江春瑩
                              法  官 游悅晨

正本係照原本作成。
不得再抗告。
中　　華　　民　　國　　111 　年　　9 　　月　　29　　日
    　　　　　　　　　　　　　書記官 王詩涵